【裁判字號】    99,裁,2695
【裁判日期】    991111
【裁判案由】    工廠管理輔導法
【裁判全文】
最  高  行  政  法  院  裁  定
                                      99年度裁字第2695號
抗  告  人  建廣國際有限公司
代  表  人  甲○○
                          送達代收人  張展瑞
                          慶南路2段59號11樓
上列抗告人因與相對人臺北縣政府經濟發展局間工廠管理輔導法
事件，對於中華民國99年5月6日臺北高等行政法院99年度訴字第
264號裁定提起抗告，本院裁定如下︰
    主  文
抗告駁回。
抗告訴訟費用由抗告人負擔。
    理  由
一、按提起撤銷訴訟，以經合法訴願為要件，此觀行政訴訟法第
    4條之規定即明。當事人未經合法訴願而提起行政訴訟，其
    起訴即屬不備其他要件，行政法院應依行政訴訟法第107條
    第1項第10款後段規定，以裁定駁回其訴。次按訴願之提起
    ，應自行政處分達到或公告期滿之次日起30日內為之，訴願
    法第14條第1項定有明文。訴願逾法定期間，即非合法，其
    復提起撤銷訴訟，自屬起訴不備其他要件，應以裁定駁回之
    。
二、本件原裁定以：本件抗告人因工廠管理輔導法事件，於民國
    98年10月23日收受相對人98年10月22日北經工字第0980898
    757號函（下稱原處分），有送達證書附原處分卷可稽。其
    提起訴願期間自98年10月24日起，算至98年11月22日，即告
    屆滿，因期間末日98年11月22日（星期日）為假日，故依法
    順延至98年11月23日（星期一）。抗告人雖主張其於98年11
    月4日業已提起訴願，惟查該訴願以甲○○獨資之凱豐麵包
    坊提起訴願，並非以抗告人名義提起訴願，抗告人遲至98年
    11月25日始以抗告人名義提起訴願，有收文戳蓋於訴願書附
    卷可按，已逾法定期間，其復提起撤銷訴訟，其起訴為不合
    法，而應予以駁回。
三、抗告意旨略以：抗告人於98年11月4日提出之訴願雖署名「
    凱豐麵包坊，負責人：甲○○」，然其真意乃是基於建廣國
    際有限公司之地位就原處分表示不服，抗告人雖於98年11月
    25日提出訴願書，其用意係補強訴願之理由，故抗告人提起
    訴願並未逾法定期間。又相對人於受理抗告人之訴願時並未
    認定抗告人之訴願不合法，亦未命抗告人就相關程序事項補
    正，抗告人基於信任相對人所為行政行為之外觀，合理認為
    抗告人提出之訴願並無程序上瑕疵，故訴願機關單憑其片面
    之臆斷而將抗告人之訴願割裂為二，並分別以程序事項為不
    受理決定，原審未察，實有未洽，求為廢棄原裁定等語。經
    查訴願法第18條規定得提起訴願者為受行政處分之相對人，
    本件原處分之相對人為建廣國際有限公司，則抗告人於98年
    11月25日始以建廣國際有限公司名義提起訴願，依前揭規定
    及說明，顯逾提起訴願之法定期間，原裁定以其訴願逾期，
    起訴不合法，予以駁回，於法並無不合，抗告難認有理由，
    應予駁回。
四、據上論結，本件抗告為無理由，依行政訴訟法第104條、民
    事訴訟法第95條、第78條，裁定如主文。
中    華    民    國    99    年    11    月    11    日
                    最高行政法院第二庭
                        審判長法官  鍾  耀  光
                              法官  黃  秋  鴻
                              法官  黃  淑  玲
                              法官  鄭  小  康
                              法官  林  樹  埔

以  上  正  本  證  明  與  原  本  無  異
中    華    民    國    99    年    11    月    12    日
                              書記官  黃  淑  櫻

司法院資訊處製作；財團法人民間司法改革基金會備份。
